# 有限公司非上市股改

提问人：仰苍穹俯做事 时间：2015-11-08 06:56:01
公司注册资本 1000 ，实收 100 ，净资产 90 ，只有一个股东甲，现在要股改。暂时不是为上市，为了引入投资人。股改的话，怎么办？能够以净资产折股为股本作为发起人，引入投资人充实股本吗？还是其他方式？

回答人：chenyiwei
《公司法》第九十六条规定：“有限责任公司变更为股份有限公司时，折合的实收股本总额不得高于公司净资产额。有限责任公司变更为股份有限公司，为增加资本公开发行股份时，应当依法办理”。从该规定看，注册资本尚未缴足的有限责任公司股改并不是法律所禁止的。但是，股改后的注册资本能否大于实收股本，可能存在疑问，据我所知到目前为止也没有类似的先例。还是建议依据当前净资产确定变更后注册资本，后续再另行增资扩股，相对较为稳妥。

提问人：仰苍穹俯做事 时间：2015-11-10 08:01:03
是的。若是以审计后的净资产为发起人投入，发起设立股份公司，请教陈老师可行吗？

回答人：chenyiwei
个人理解很可能不行，因为净资产中很可能存在一些不符合作为出资条件的资产，如设定担保的资产等。以资产作为出资就必须确保该资产包中每一项资产均符合作为出资的要求。这和整体变更的要求不同。